Inventaris van het archief van het Commissariaat-Generaal voor de Nederlandse Economische Belangen in Duitsland, 1945-1949 (1950)
Nationaal Archief, Den Haag
Indien u zich bevindt in de studiezaal en een tafelnummer heeft ontvangen kunt u dit nummer vermelden. Als u geen tafelnummer heeft kunt u tafelnummer 777 laten staan
Vervolgens bevestigt u uw reservering door deze te versturen.
Verwant materiaal
Beschikbaarheid van kopieën
Bijlagen
Overzicht van geraadpleegde bronnen
Jong, dr. L. de. Koninkrijk der Nederlanden in de Tweede Wereldoorlog, deel 10b, eerste helft. 's-Gravenhage: Martinus Nijhof, 1981.
Beschrijving van de series en archiefbestanddelen
- STUKKEN VAN ALGEMENE AARD, A
  - Notulen van de vergadering van afdelingshoofden, gehouden op 8 oktober 1945, 1; 1 stuk
  - Verslagen van werkzaamheden verricht door de verschillende afdelingen, 1945; 2; 1 omslag
  - Agenda van ingekomen en uitgaande stukken van de sectie landbouw en veeteelt, 1945-1946; 3; 1 stuk
  - Notulen van de stafvergaderingen, 1945-1948; 4; 1 omslag
  - Agenda's van ingekomen stukken, 1945-1950; 5-8; 2 stukken en 2 delen
    - 1 aug. 1945 - 15 okt. 1945, 5; 1 stuk
    - 16 okt. 1945 - 31 dec. 1946, 6
    - 2 jan. 1947 - 25 juni 1949, 7
    - 1 okt. 1949 - 1 dec. 1950, 8; 1 stuk
  - Jaarverslagen over 1945-1946 en 1948, 1947,1949; 9-10; 2 delen
    - 1945-1946, 9
    - 1948, 10
  - Agenda van uitgaande stukken, 1949-1950; 11; 1 stuk
  - Jaarverslag over het jaar 1947, 1948; 185; 1 deel
- STUKKEN BETREFFENDE BIJZONDERE ONDERWERPEN, B
  - ORGANISATIE, 1
    - Instelling en ontwikkeling, 1.1
      - Verslag van een bespreking tussen de vertegenwoordigers van de Ministeries van Buitenlandse Zaken, van Algemene Oorlogvoering van het Koninkrijk, van Justitie, van Financiën en van Oorlog met betrekking tot de eventuele oprichting van een apparaat voor het opsporen van uit Nederland gestolen goederen, doorslag, 1945; 12; 1 stuk
      - Rapporten opgemaakt door commissaris-generaal W.Ch. Posthumus Meyjes betreffende de opbouw, organisatie én werkwijze van het Commissariaat, 1945; 13; 1 omslag
      - Brief van commissaris-generaal W.Ch. Posthumus Meyjes aan de Minister van Handel en Nijverheid met het verzoek om het Commissariaat niet onder te brengen bij de Nederlandse Militaire Missie bij de Geallieerde Bestuursraad in Berlijn, afschrift, 1945; 14; 1 stuk
      - Stukken betreffende de instelling en taakomschrijving van het Commissariaat, 1945-1946; 15; 1 omslag
    - Economische en rechtspositie, 1.2
      - Stukken betreffende de publiciteit over de werkzaamheden van het Commissariaat, 1945-1946; 16; 1 omslag
      - Bekendmakingen aan het personeel betreffende interne zaken., 1945-1947; 17; 1 omslag
      - Stukken betreffende door ministeries en geallieerde instanties opgemaakte richtlijnen voor de taakuitvoering, 1945-1947; 18; 1 omslag
      - Stukken betreffende de begrotingen over 1946, 1947 en 1949, 1945-1948; 19; 1 omslag
      - Stukken betreffende de huisvesting te Amsterdam en Huizen, 1945-1949; 20; 1 omslag
      - Stukken betreffende de behandeling van aangelegenheden met betrekking tot de eigen transportmiddelen, 1945-1949; 29-37
      - Balansen over 1946 tot en met 30 juni 1949, met bijlagen, 1946-1949; 21; 1 omslag
      - Stukken betreffende de liquidatie, 1949-1950; 186; 1 omslag
      - Stukken betreffende de onderzoeken door de accountantsdienst en de afdeling comptabiliteit van het Ministerie van Economische Zaken naar de financiële administratie en de restitutiewerkzaamheden van het Commissariaat, 1945-1952; 187; 1 pak
      - Lijst houdende een overzicht van overgedragen archiefbescheiden van het Commissariaat aan de liquidateur, 1949; 188; 1 stuk
      - Grootboeken over het jaar 1949, 189-190; 2 delen
        - jan. 1949-juni 1949, 189
        - juli 1949-dec. 1949, 190
      - Kas- bank- giroboek over de periode 1 januari 1949 tot en met 31 juli 1951, 1949-1951; 191; 1 deel
      - Staat opgemaakt door de liquidateur van het Commissariaat houdende een overzicht van overgedragen archiefbescheiden aan de Schade Enquete Commissie, 1950; 192; 1 stuk
      - Balans over de periode 1 januari 1950 tot en met 30 juni 1950, 193; 1 stuk
  - PERSONEEL, 2
    - Stukken betreffende de benoeming van W.Ch. Posthumus Meyjes tot commissaris-generaal voor de Nederlandse economische belangen in Duitsland, 1945; 22; 1 omslag
    - Instructies voor de nieuw aangekomen officieren betreffende de te volgen procedure bij hun taakuitvoering, 1945; 23; 1 omslag
    - Stukken betreffende het onderzoek naar de politieke betrouwbaarheid van J. Bakker, chauffeur bij het Commissariaat, 1945; 24; 1 omslag
    - Reglement betreffende de verlofregeling voor het personeel, minuut, (1945); 25; 1 stuk
    - Rapporten van ongevallen, vermissingen en overtredingen van het personeel, 1945-1948; 26-28; 3 pakken
      De stukken zijn toegankelijk door middel van genummerde lijsten.
      - Eerste deel, 26
      - Tweede deel, 27
      - Derde deel, 28
    - Stukken betreffende de behandeling van aangelegenheden met betrekking tot personele zaken en eigen transportmiddelen, 1945-1949; 29-37; 9 omslagen
      - sept.1945 - febr.1946, 29
      - mrt. 1946 - sept.1946, 30
      - okt. 1946 - dec. 1946, 31
      - jan. 1947 - febr.1947, 32
      - mrt. 1947 - apr. 1947, 33
      - mei 1947 - juni 1947, 34
      - juli 1947 - okt. 1947, 35
      - mrt. 1948 - aug. 1948, 36
      - okt. 1948 - mrt. 1949, 37
    - Stukken betreffende onderzoeken naar de betrokkenheid van werknemers van het Commissariaat bij smokkelaffaires., 1945-1950; 38; 1 omslag.
    - Stukken betreffende de bijdrage van officieren van het detachement Amersfoort aan het afscheidscadeau voor commissaris-generaal W.Ch. Posthumus Meyjes, doorslagen, 1946; 39; 1 omslag
    - Verslag van een reünie van het Commissariaat gehouden op 8 juni 1946, 40; 1 stuk
    - Lijst houdende opgave van het personeel dat per 1 oktober 1946 van Amersfoort naar Amsterdam wordt overgeplaatst, doorslag, 41; 1 stuk
    - Stukken betreffende de aanstelling en benoeming van officieren civiele dienst, 1946-1949; 42; 1 omslag
    - Stukken betreffende het conflict tussen het Commissariaat en de heer van der Zanden over de betaling van de begrafeniskosten van zijn dochter de luitenante M. van der Zanden, 1946-1950; 194; 1 omslag
    - Proces-verbaal opgesteld door de rijksrecherche te 's-Gravenhage betreffende een onderzoek naar vermoedelijke onregelmatigheden gepleegd door werknemers van het Commissariaat, 1949; 195; 1 stuk
    - Staten houdende opgaven van personeel werkzaam bij het Commissariaat, z.d.; 196; 1 omslag
  - TAAKUITVOERING, 3
    Zie ook inv.nr. 23.
    - Restitutie, 3.1
      - Verladinglijsten houdende opgaven van uit Duitsland teruggevoerde goederen, 1945-1949; 197-200; 4 pakken
        Geordend op lijstnummer.
        - 1-500, 1945-1946, 197
        - 501-1200, 1946-1947, 198
        - 1201-1750, 1947-1948, 199
        - 1751-2319, 1948-1949, 200
      - Correspondentie met het Ministerie van Economische Zaken betreffende de restitutie van goederen, 1945-1949; 201; 1 omslag
      - ALGEMEEN, 3.1.1
        - Instructie voor het invullen van formulieren voor de import van gerestitueerde goederen uit Duitsland, met bijlage, 1945; 43; 1 omslag
        - Circulaire van commissaris-generaal L.F. Otto aan de secretarissen van de afdelingen betreffende het verzamelen van gegevens over weggevoerde goederen bij bedrijven, met geleidebrief, 1945; 44; 1 omslag
        - Stukken betreffende de procedure bij de import en de toezending door de Centrale Dienst voor In- en Uitvoer van aanvraagformulieren voor de import van gerestitueerde goederen uit Duitsland, 1945; 45; 1 omslag
        - Stukken betreffende de samenwerking met de geallieerde bezettingsautoriteiten met betrekking tot de restitutie van goederen, 1945-1946; 46; 1 omslag
        - Rapporten opgemaakt door de commissaris-generaal betreffende de stand van zaken met betrekking tot de restitutie van goederen, 1945-1946; 47; 1 omslag
        - Stukken betreffende verzoeken van het Commissariaat aan verschillende bedrijven om inlichtingen over door de Duitsers gevorderde of gestolen goederen, 1945-1946; 48-49; 2 pakken
          Geordend op afzender.
          - A-L, 48
          - M-Z, 49
        - Notulen van vergaderingen van het Commissariaat met diverse Nederlandse en geallieerde instanties betreffende de restitutie van goederen, 1945-1947; 50; 1 omslag
        - Stukken betreffende de restitutie van door Duitsers gestolen goederen aan Belgi~ en Frankrijk alsmede de teruggave van goederen door België en Frankrijk aan Nederland, 1945-1947; 51; 1 omslag
        - Rapporten opgemaakt door officieren van het Commissariaat betreffende dienstreizen naar Duitsland, Tsjecho-Slowakije, België, Frankrijk en Oostenrijk, 1945-1947; 52; 1 omslag
        - Correspondentie met de Nederlandse militaire missies in Duitsland betreffende de opsporing van goederen, 1945-1948; 53-55; 3 omslagen
          - Bad Salzuflen, 1946, 53
          - Hoechst, 1945-1947, 54
          - Berlijn, 1946-1948, 55
        - Correspondentie met diverse ministeries betreffende de restitutie van goederen, 1945-1949; 56; 1 omslag
        - Staat houdende overzicht van tot 16 februari 1946 uit Duitsland teruggevoerde goederen, 57; 1 stuk
        - Stukken betreffende de behandeling van aangelegenheden met betrekking tot de retroverse restitutie van goederen tussen België, Frankrijk en Nederland, 1946-1948; 58; 1 omslag
      - AANDELEN, OBLIGATIES, GOUD- EN ZILVERWERK, 3.1.2
        - Stukken betreffende de opgaven door het Rijksbureau voor Diamant van door de Duitsers gestolen diamantvoorraden in Arnhem en Amsterdam, 1945; 59; 1 omslag
        - Staten opgemaakt door de firma Lippmann Rosenthal en Co. houdende overzichten van de bij hun op last van de Duitsers ingeleverde sieraden en kunstvoorwerpen, met geleidebrief, 1945; 60; 1 omslag
        - 'Interne' formulieren van de Stichting Nederlands Kunstbezit voor de aangifte van door de Duitsers gestolen sieraden en gouden en zilveren gebruiksvoorwerpen, doorslagen, 1945-1946; 61; 1 pak
        - Formulieren voor de aangifte van door de Duitsers van particulieren en bedrijven gestolen edele metalen, gouden en zilveren munten, edelstenen en sieraden, doorslagen, 1945-1946; 62; 1 omslag
        - Stukken betreffende de opgaven door de N.V. Ledeboer en van der Held's Textielhandel te Rotterdam en het Nederlands Handelskantoor te Amsterdam van op last van de Duitsers ingeleverde sieraden en kunstvoorwerpen bij de firma Lippmann Rosenthal en Co. te Amsterdam, 1945-1946; 63; 1 omslag
        - Stukken betreffende de behandeling van aangelegenheden met betrekking tot de opsporing en restitutie van gestolen aandelen, effecten, obligaties en goud- en zilverwerk, 1945-1947; 64; 1 omslag
        - Aanvraagformulieren ingediend bij de Engelse, Russische en Amerikaanse bezettingsautoriteiten in Duitsland voor de restitutie van aandelen, sieraden en gouden en zilveren gebruiksvoorwerpen, met bijlagen, 1946-1948; 65; 1 omslag
        - Aanvraagformulieren ingediend bij de Engelse bezettingsautoriteiten voor de restitutie van aandelen en effecten uit Duitsland, doorslagen, 1946-1948; 202; 1 omslag
      - INDUSTRIE, 3.1.3
        - Stukken betreffende de opgave door notaris W.W. Rutgers en de accountantsmaatschappij Bianchi en Co. van door de Duitsers bij de Nederlandse Dokmaatschappij te Amsterdam gestolen goederen, 1945; 66; 1 omslag
        - Stukken betreffende de opgaven door diverse bedrijven van door de Duitsers gestolen machines, 1945; 67-71; 5 omslagen
          - N.V. Gazelle Rijwielfabriek te Dieren, 67
          - N.V. Hollandse Metallurgische Bedrijven te Arnhem, 68
          - N.V. Rademakers Metaalbedrijf te Rotterdam, 69
          - Wallramit Hardmetaalmaatschappij te Rotterdam, 70
          - Watson Bedrijfsmachinemaatschappij N.V. te Amsterdam, 71
        - Stukken betreffende het verzoek van de maatschappij tot exploitatie van Ten Bosch Octrooien N.V. om opsporing van tekeningen, aandelen en octrooien van een hogedruk-brikettenpers, 1945; 72; 1 omslag
        - Stukken betreffende de opgaven door het Ministerie van Overzeese Gebiedsdelen, de N.V. Handelsvereeniging Amsterdam en de N.V. Deli Maatschappij te Amsterdam van door de Duitsers gestolen machines welke bestemd waren voor bedrijven in Nederlands-Indië, 1945; 73; 1 omslag
        - Stukken betreffende de opgave door het Rijksbureau voor Papier, Papierverwerkende en Grafische Industrie van in Duitsland in beslag genomen of naar Duitsland weggevoerde partijen papier, 1945; 74; 1 omslag
        - Stukken betreffende de toezending van gegevens door hoofd-, vak- en bedrijfsgroepen van door de Duitsers gestolen goederen welke toebehoren aan de onder hen ressorterende leden, 1945-1946; 75-90; 15 omslagen en 1 stuk
          - Bedrijfsgroep detailhandel, 1945, 75
          - Bedrijfsgroep houtindustrie, 1945, 76
          - Bedrijfsgroep openbare nutsbedrijven, 1945, 77
          - Bedrijfsgroep plaatverwerkende en aanverwante industrie, 1945, 78
          - Vakgroep van fabrieken van blikemballage, vaten en fusten, 1945, 79; 1 stuk
          - Vakgroep van fabrieken van verwarmings- en kookapparaten, 1945, 80
          - Verenigde bedrijfsgroepen metaalindustrie, 1945, 81
          - Vakgroep groothandel in auto- en motoronderdelen, 1945, 82
          - Vakgroep band- en vlechtindustrie, 1945, 83
          - Vakgroep cementwarenindustrie, 1945, 84
          - Vakgroep groothandel in granen, 1945, 85
          - Vakgroep lederindustrie, 1945, 86
          - Vakgroep groothandel in machines, 1945, 87
          - Bedrijfsgroep steen-, cement-, glas- en fijnkeramische industrie, 1945, 88
          - Bedrijfsgroep textielindustrie, 1945, 89
          - Hoofdgroep banken, 1945-1946, 90
        - Stukken betreffende de opgaven door de bedrijfsgroep electrotechnische industrie van de behoefte aan materialen in de Nederlandse bedrijven, alsmede de opgaven van fabrikanten van electrotechnische materialen in Duitsland, Oostenrijk, Zwitserland, Tsjecho-Slowakije, Italië en Denemarken, 1945-1946; 91; 1 omslag
        - Stukken betreffende de opgaven van door de Duitsers gestolen goederen bij machine- en metaalfabrieken, scheepswerven en electrotechnische bedrijven, 1945-1946; 92; 1 omslag
        - Stukken betreffende de opgaven door de N.V. Nederlandse vliegtuigenfabriek Fokker, de Rijksluchtvaartdienst en de Koninklijke Nederlandse Vereniging voor Luchtvaart van door de Duitsers gestolen goederen, 1945-1946; 93; 1 pak
        - Stukken betreffende de behandeling van verzoeken van particulieren, bedrijven en handelsondernemingen om opsporing en terugvordering van door de Duitsers gestolen goederen, 1945-1946; 94-98; 5 omslagen
          - A-B, 94
          - C-J, 95
          - K-M, 96
          - N-R, 97
          - S-Z, 98
        - Stukken betreffende de opsporing en terugvoering van goederen afkomstig uit de Compagnie Neerlandaise te Sluiskil, alsmede de verkoop van machines uit dit bedrijf aan Polen, 1945-1949; 99; 1 omslag
        - Stukken betreffende de opgaven door Duitse bedrijven betreffende de ontvangst van Nederlandse goederen gedurende de periode 1 september 1939 - 1 mei 1945, 1946; 100; 1 omslag
        - Stukken betreffende de verstrekking van gegevens door machine- en zuurstoffabrieken van het aantal door de Duitsers weggevoerde gas- en zuurstofcylinders, 1946; 101; 1 omslag
        - Staten houdende overzichten van weggevoerde en teruggevoerde machines en gereedschappen, 1946-1947; 102; 1 omslag
      - INSTRUMENTEN EN APPARATUUR, 3.1.4
        - Stukken betreffende de opgaven door ziekenhuizen, instellingen en bedrijven van door de Duitsers gestolen laboratoriumapparatuur, 1945; 103; 1 omslag
        - Stukken betreffende de toezending van gegevens door de vakgroep groothandel in medische en pharmaceutische artikelen van door de Duitsers gestolen goederen welke toebehoren aan de onder haar ressorterende leden, 1945; 104; l omslag
        - Stukken betreffende de opgave door het Ministerie van Onderwijs, Kunsten en Wetenschappen van door de Duitsers gestolen apparatuur uit het Nederlandse nijverheidsonderwijs, 1945; 105; 1 omslag
        - Stukken betreffende de opgave van het hoofdbestuur der Posterijen, Telegrafie en Telefonie van door de Duitsers gestolen goederen alsmede aanvraagformulieren voor import van telefoonmaterialen uit Duitsland, 1945-1946; 106; 1 omslag
      - KUNST, 3.1.5
        Zie ook inv.nrs. 60, 63, 155 en 178.
        - Instructie van het Geallieerd Bestuur voor de restitutie van kunstvoorwerpen uit de Engelse en Amerikaanse zone in Duitsland, met geleidebrief, 1947; 107; 1 omslag
      - LAND- EN TUINBOUW EN VEETEELT, 3.1.6
        Zie ook inv.nr. 3.
        - Vee, produkten en machines, 3.1.6.1
          - Staten houdende overzichten van naar Duitsland gevoerde wagens, tuigen en vee, 1945; 108; 1 omslag
          - Aanvraagformulieren ingediend bij de Engelse en Amerikaanse militaire missies voor de export van vee, produkten en machines, doorslagen, 1945; 109; 1 omslag
          - Stukken betreffende de toezending van gegevens door bedrijfschappen van door de Duitsers gevorderde goederen welke toebehoren aan de onder hen ressorterende leden, 1945; 110-112; 3 omslagen
            - Bedrijfschap voor groenten en fruit, 110
            - Bedrijfschap voor tuinbouwzaden, 111
            - Bedrijfschap voor siertee1tprodukten, 112
          - Stukken betreffende de opgaven door verschillende agrarische industrieën van door de Duitsers weggevoerde goederen en machines, 1945; 113; 1 omslag
          - Stukken betreffende de opgaven door de provinciale voedselcommissarissen van door de Duitsers gestolen vee en goederen van land- en tuinbouwbedrijven, 1945; 114; 1 omslag
          - Staten opgemaakt door het Bedrijfschap voor vee en vleesch houdende overzichten van geleverd vee aan gedupeerde bedrijven en gebieden, met geleidebrieven, 1945; 115; 1 omslag
          - Stukken betreffende de verzoeken van particulieren en bedrijven om opsporing en restitutie van door de Duitsers gestolen vee en machines, 1945-1946; 116; 1 omslag
          - Stukken betreffende de opgave door de Nederlandse Agrarische Industrie N.V. te Rotterdam van een door de Duitsers weggevoerde flessenreinigingsinstallatie, 1945-1946; 117; 1 omslag
          - Verslag van een bespreking, gehouden op 30 april 1946 te Wiesbaden, tussen majoor F.J.M. Roelvink en het hoofd van de Tjechische restitutiecommissie betreffende de restitutie van Nederlands vee uit TsjechoSlowakije, doorslag, 118; 1 stuk
        - Paarden, wagens en tuigen (detachement Amersfoort), 3.1.6.2
          - Brief van kapitein J.M. Nijssen aan het bedrijfschap voor vee en vleesch met het verzoek om een mening te geven over de taxatie en de toewijzing van oorlogsbuitpaarden, met bijlage, 1945; 119; 1 omslag
          - Stukken betreffende de opsporing, verzorging en verkoop van paarden van prins Bernhard, 1945-1946; 120; 1 omslag
          - Circulaire aan de provinciale voedselcommissarissen met richtlijnen voor de behandeling van vorderingen van Nederlanders op geallieerde eenheden met betrekking tot het onderhoud van paarden, 1945-1946; 121; 1 stuk
          - Stukken betreffende de voorbereiding van de aanbieding van paarden door de Nederlandse regering aan het Koninklijk Hof te Engeland, 1945-1946; 122; 1 omslag
          - Stukken betreffende het onderzoek naar en getroffen maatregelen tegen de zwarte handel in en onregelmatige overdracht van paarden, 1945-1946; 123; 1 omslag
          - Stukken betreffende de opsporing van Belgische paarden welke zich in Nederland bevinden alsmede de opsporing van Nederlandse paarden in België, 1945-1946; 124; 1 omslag
          - Stukken betreffende de opsporing en terugvoering van door de Duitsers gestolen paarden, wagens en tuigen, 1945-1947; 125; 1 omslag
          - Stukken betreffende het proces, aangespannen door de Amsterdamse Rijtuigmaatschappij, tegen de Staat der Nederlanden, inzake de aankoop van paarden, 1945-1949; 126; 1 omslag
          - Circulaire aan de provinciale voedselcommissarissen betreffende de opheffing van het verbod van verkoop van paarden, wagens en tuigen behorende tot de oorlogsbuit, afdruk, 1946; 127; 1 stuk
          - Staat opgemaakt door kapitein J.M. Nijssen houdende een overzicht van het aantal zwarte paarden en schimmels in het depot te Amersfoort, doorslag, 1946; 128; 1 stuk
          - Stukken betreffende de voorbereiding van de import van vijf Arabische paarden uit Polen, 1946; 129; 1 omslag
      - SCHEEPVAART, 3.1.7
        - Rapport betreffende de vernielingen en diefstallen van materieel van de Nederlandse Scheepsbouwmaatschappij te Amsterdam door de Duitsers, met bijlagen, 1945; 130; 1 omslag
        - Staat opgemaakt door de Rotterdamse Droogdokmaatschappij houdende een overzicht van de na 15 september 1944 weggevoerde machines en electromotoren bij de scheepsbouwmaatschappij Nieuwe Waterweg te Schiedam en de Rotterdamse Droogdokmaatschappij, 1945; 131; 1 stuk
        - Stukken betreffende de procedure die gevolgd dient te worden bij de terugvoering van schepen uit Duitsland, 1945-1947; 132; 1 omslag
        - Stukken betreffende de opsporing en terugvoering van door de Duitsers gestolen schepen, 1945-1947; 133-134; 2 omslagen
          - 1945, 133
          - 1946-1947, 134
        - Staten houdende overzichten van schepen welke naar Nederland teruggevoerd dienen te worden, 1948; 135; 1 omslag
      - TREIN-, TRAM-, EN ANDER TRANSPORTMATERIEEL, 3.1.8
        - Stukken betreffende de opsporing en terugvoering van transportmiddelen, doorslagen, 1945; 136; 1 omslag
        - Stukken betreffende de opsporing en restitutie van trein- en trammaterieel, 1945-1949; 137-142; 6 omslagen
          - Verslagen en rapporten van besprekingen en dienstreizen van officieren van het Commissariaat, 1945-1947, 137
          - Correspondentie met ministeries, andere overheidsinstanties, geallieerde instanties en de European Central Inland Transport Organisation, 1945-1948, 138
          - Correspondentie met de Nederlandse Tankvervoer Centrale, 1945-1948, 139
          - Correspondentie met bedrijven, 1945-1948, 140
          - Correspondentie met tramwegmaatschappijen, 1945-1948, 141
          - Correspondentie met de Nederlandse Spoorwegen, 1945-1948, 142
        - Stukken betreffende de opgave van plaatsen waar Nederlands spoor- en tramwegmaterieel is gesignaleerd, 1946; 143; 1 pak
    - Behartiging van Nederlandse belangen ten aanzien van onroerende goederen in Duitsland, 3.2
      - Aangifteformulieren ingediend door particulieren en bedrijven van verloren gegane onroerende goederen in Duitsland, met bijlagen, 1945-1947; 144-148; 5 omslagen
        - Frankfurt, 1945-1946, 144
        - Stuttgart en omgeving, 1945-1946, 145
        - Bremen en omgeving, 1945-1947, 146
        - Karlsruhe en omgeving, 1945-1947, 147
        - Neurenberg en omgeving, 1945-1947, 148
      - Stukken betreffende de behandeling van aangelegenheden met betrekking tot de belangen van Philips in Duitsland, 1945-1950; 149; 1 omslag
      - Staat houdende een overzicht van de belangen van Nederlandse transportondernemingen in Duitse aanverwante ondernemingen, z.d.; 150; 1 stuk
      - Staat houdende een overzicht van de belangen van Nederlandse bedrijven in Duitse industri~le objecten, z.d.; 151; 1 stuk
      - Staat houdende een overzicht van de belangen van Nederlandse bedrijven in de Duitse mijnbouw, z.d.; 152; 1 stuk
      - Staat houdende een overzicht van bedrijven welke door de Duitsers zijn gedupeerd, z.d.; 153; 1 stuk
    - Aangelegenheden van juridische en economische aard, 3.3
      - Stukken betreffende het onderzoek naar de verduistering van goederen in het kamp Westerbork, 1945-1946; 154; 1 omslag